【裁判字號】    89,易,3052
【裁判日期】    891128
【裁判案由】    業務侵占
【裁判全文】
臺灣高雄地方法院刑事判決                        八十九年度易字第三五二號
    公  訴  人  臺灣高雄地方法院檢察署檢察官
    被      告  甲○○
右列被告因業務侵占案件，經檢察官提起公訴（八十九年度偵字第一三二○○號），
本院判決如左：
    主  文
甲○○連續意圖為自己不法之所有，而侵占對於業務上所持有之物，處有期徒刑柒月
。緩刑年。
    事  實
一、甲○○自民國八十六年間，受僱於設在高雄縣鳳山市○○○路五五九號乙○○所
    經營之三容商行，擔任業務員，負責送貨及收取貨款之工作，竟意圖為自己不法
    之所有，並基於概括之犯意，先後於八十八年三月十二日、三月十九日、三月二
    十五一日，三度至設於高雄縣鳳山市○○路○段三六七號柏格里拉ＫＴＶ，分別
    收取貨款新台幣（以下同）二萬八千元、二萬八千三百九十五元、二萬八千七百
    六十元後，合計八萬五千一百五十五元，變易持有為己有而侵占入己，未將款交
    還三容商行，嗣於八十八年六月間，甲○○離職時為乙○○發覺，甲○○並於八
    十八年八月九日簽發面額八萬元之本票一張，以資搪塞，詎屆期不獲付款。
二、案經乙○○訴請台灣高雄地方法院檢察署檢察官偵查起訴。
    理  由
一、訊據被告甲○○固供認將其業務上所收取之貨款八萬五千一百五十五元留供己用
    ，未交還三容商行，惟矢口否認有何侵占之犯行，辯稱：伊係經告訴人乙○○同
    意始使用該款項云云。經查，右揭犯罪事實，業據告訴人乙○○分別於偵查中及
    本院審理中指述綦詳，並有被告簽發面額八萬元之本票影本一張附卷可稽，被告
    於八十八年三月間即收取前開款項，於同年六月間離職，至同年八月九日始簽發
    本票一紙，本票屆期亦不獲付款，被告亦未清償該款項，足認被告有不法所有之
    意圖，將其業務上收取之款項變易持有己有甚明。雖被告辯稱：伊使用該款項，
    事前曾獲告訴人之同意云云，為告訴人所否認，被告復未能提出告訴人曾事先同
    意其使用該款項之證明，被告雖於本院審理中提出一捲其與告訴人於電話中對話
    之錄音帶，惟告訴人自本院八十九年九月十四日審判期日到場後，其餘審判期日
    經合法通知均未到場，已無從認定該錄音帶內容是否確係被告與告訴人之對話，
    觀諸該錄音帶之譯文，對話時間應係在八十九年九月十四日，且鎮而被告均以誘
    導之方式，引誘告訴人回答，如告訴人回答之內容，不利於被告，被告立即誘導
    告訴人改回答利於被告之內容，況告訴人只是急於取回遭被告侵占之八萬餘元，
    而非在意被告是否應負刑責，其陳述自難以據為有利於被告之認定。是被告上開
    所辯，無非避重就輕之詞，不足採信。罪證明確，被告犯行洵堪認定。
二、被告於任職三容商行期間，侵占其業務上持有之貨款八萬五千一百五十五元，核
    其所為，係犯刑法第三百三十六條第二項之業務侵占罪。被告先後三次業務侵占
    犯行，時間緊密，所犯為構成要件相同之罪，顯係基於概括之犯意反覆為之，應
    依連續犯之規定，論以一罪。爰審酌被告利用職務上之機會侵占款項，侵占所得
    合計八萬餘元，犯後坦承部分犯行，與告訴人達成民事和解，有和解書一份附卷
    可稽，等一切情狀，量處如主文所示之刑，以示懲儆。又被告前未曾受有期徒刑
    以上刑之宣告，有臺灣高等法院被告全國前案紀錄表及臺灣高雄地方法院檢察署
    刑案資料查註紀錄表各一份在卷可稽，因一時失慮，偶罹刑典，事後深具悔意，
    經此刑之宣告後，應知警惕而無再犯之虞，本院因認暫不執行其刑為當，予以宣
    告緩刑三年，用啟自新。
據上論斷，應依刑事訴訟法第二百九十九條第一項前段，刑法第五十六條、第三百三
十六條第二項、第七十四條第一款，罰金罰鍰提高標準條例第一條前段，判決如主文
。
本案經檢察官洪期榮到庭執行職務
中      華      民      國      八十九    年    十一    月    二十八    日
                                 臺灣高雄地方法院刑事第三庭
                                     法  官   涂  裕  洪
右正本證明與原本無異。
如不服本判決，應於判決送達後十日內，向本院提出上訴狀。
                                     書記官   許  麗  珠
中      華      民      國      八十九    年    十一    月     三十    日
附錄本判決論罪科刑之法條：
刑法第三百三十六條第二項
對於業務上所持有之物，犯前條第一項之罪者，處六月以上五年以下有期徒刑，得併
科三千元以下罰金。


司法院資訊處製作；財團法人民間司法改革基金會備份。
